# 其他综合收益问题

提问人：大葱拌牛肉 时间：2016-05-23 18:13:12
公司 2013 年底将自用房地产转为投资性房地产评估增值 1 千万，计入其他综合收益， 2014 年及 2015 年该投资性房地产后续又各发生了 100 万成本支出。请问该部门成本应该如何处理？目前公司的处理是，在 2014 年、 2015 年调减了其他综合收益对应的数值，请问这样处理合适吗？

回答人：chenyiwei
后续发生的资本化支出应增加投资性房地产的成本。期末对其确定公允价值时应考虑该改良支出导致的产出提升等因素。